【裁判字號】    92,易,174
【裁判日期】    920704
【裁判案由】    竊盜等
【裁判全文】
臺灣宜蘭地方法院刑事判決                          九十二年度易字第一七四號
    公  訴  人  臺灣宜蘭地方法院檢察署檢察官
    被      告  壬○○
右列被告因竊盜等案件，經檢察官提起公訴（九十一年度偵字第二四六八號、九十二
年度偵字第四七八號），及移
第一一七五號），本院判決如左：
    主  文
壬○○以加害身體之事，恐嚇他人，致生危害於安全，處拘役參拾日，如易科罰金，
以參佰元折算壹日。又共同連續踰越安全設備，未遂，處有期徒刑陸月，如易科罰金
，以參佰元折算壹日。
其餘被訴毀損部分公訴不受理。
    事  實
一、壬○○因先前撥打其女友黃雯琇行動電話遭黃女關機無法撥通，竟因此心生不滿
    ，民國九十一年四月七日晚上，壬○○再次撥打黃雯琇行動電話接通而由背景聲
    音知悉黃女正在某卡拉ＯＫ店唱歌，乃依黃雯琇曾提及之卡拉０Ｋ店逐店尋找，
    同日晚上十時許，壬○○在位於宜蘭縣員山鄉○○○路之櫻花卡拉ＯＫ店內找到
    黃雯琇，竟持棒球棍恫嚇黃雯琇隨其走出店外，否則要將其手腳打斷等語，而以
    此方式恐嚇黃雯琇，致生危害於安全。
二、壬○○意圖為自己不法之所有，並基於概括之犯意，先與年籍姓名不詳綽號「阿
    達」之成年男子共同意圖為自己不法之所有，於附表編號一所示之時、地，以編
    號一所示之方法，竊取編號一所示之財物。又基於同前之概括之犯意，復於附表
    編號二所示之時、地，以編號二所示之方法，竊取編號二所示之財物。再基於同
    前之概括之犯意，與癸○○共同意圖為自己不法之所有，以附表編號三、四所示
    之時、地，以編號三、四所示之方法，竊取編號三、四所示之財物。
三、案經宜蘭縣警察局移送、宜蘭縣警察局宜蘭分局報告台灣宜蘭地方法院檢察署檢
    察官偵查起訴暨移送併辦。
    理  由
壹、有罪部分：
一、訊據被告矢口否認有右揭犯行，辯稱伊並未以上開言語恐嚇告訴人黃雯琇云云；
    對於附表編號一之事實辯稱伊當時係與綽號「阿達」之成年男子去找綽號「代表
    」之人，並未竊取該機車云云；對於附表編號二之事實辯稱伊係在宜蘭縣礁溪鄉
    ○○路五十三號工地附近之果園拾獲云云；對於附表編號三之事實辯稱伊僅係進
    入宜蘭縣員山鄉○○路二十八之五號屋內要癸○○不要行竊云云；對於附表編號
    四之事實辯稱係癸○○告知該大門及石磨係撿到，伊才幫忙載往癸○○住處，途
    中，伊覺不妥，才將該大門及石磨暫放在果園而為警查獲云云。惟查，被告確有
    以上開言語恐嚇告訴人黃雯琇，業據告訴人黃雯琇於審理時到庭指訴綦詳，核與
    證人戊○○庭結證證述情節大致相符；又附表編號一之事實，業據被害人庚○○
    到庭當庭指述被告確與某不詳之成年男子在其住處騎樓竊取其機車後共騎逃逸，
    亦核與證人丙○○證述相符，並有贓物領據一紙在卷可佐；又附表編號二之事實
    業據台勝公司負責人甲○○到庭指述綦詳，核與證人辛○○證述情節相符，並有
    捆綁電纜線之尼龍繩結一個及電纜線膠皮一個在卷可佐以及現場照片可徵；又附
    表編號三之事實，業據告訴人己○○到庭指訴綦詳，核與證人癸○○於警訊、偵
    查中所述情節相符，並有贓物領據一紙在卷可佐；又附表編號四之事實，業據證
    人林坤成到庭證述綦詳，核與被害人乙○○到庭指述相符情節相符，亦與證人證
    人癸○○於警訊、偵查中所述情節相符，並有贓物領據一紙在卷可佐。被告上開
    所辯，顯係卸責之詞，並無可採。事證明確，被告犯行洵堪認定。
二、核被告所為，係犯刑法第三百零五條之恐嚇罪及如附表所犯法條欄之罪。其先後
    所犯如附表所犯法條欄之犯行，時間緊接，犯罪構要件相同，顯係基於概括之犯
    意反覆為之，為連續犯，依法應論以附表編號三部分之加重竊盜未遂罪並加重其
    刑。又被告踰越其他安全設備，著手竊盜行為之實施，尚未取得財物，其犯罪尚
    屬未遂，應依刑法第二十六條前段之規定減輕其刑。被告就附表編號三、四部分
    ，與癸○○有犯意聯絡及行為分擔，應為共同正犯。又被告以前開言語恐嚇告訴
    人黃雯琇之犯行，係犯刑法第三百零五條之罪，公訴意旨認被告係觸犯刑法第三
    百零四條之犯行，尚有未洽，應予變更。爰審酌被告犯罪之動機、目的、手段，
    犯罪時所受之刺激及其品性、生活狀況、智識程度、犯罪所生之損害，及犯罪後
    態度等一切情狀，分別量處如主文所示之刑，並均諭知易科罰金之折算標準。
三、附表編號二、三、四部分，起訴事實雖未論列，惟與已論列部分，有連續犯裁判
    上一罪之關係，為起訴效力所及，本院自得併予審究之，併予敘明。
貳、公訴不受理部分：
一、公訴意旨另以：被告壬○○於九十一年四月二十一日下午七時三十分許，前往告
    訴人黃雯琇位於宜蘭縣宜蘭市○○路十三巷二號三樓之五住處找黃雯琇，因黃雯
    琇拒不開門，壬○○即持棒球棍毀損黃雯琇住處大門，並用腳踢壞大門外之花盆
    ，之後壬○○持棒球棍至黃雯琇住處地下室停車場毀損黃雯琇所有車牌號碼Ｑ三
    ─五二九七號自小客車之車頂、車體、引擎蓋及前後車窗玻璃等處，致令不堪用
    。因認被告涉有刑法第三百五十四條之毀損罪嫌等語。
二、按告訴乃論之罪，告訴人於第一審辯論終結前得撤回其告訴，又告訴經撤回者，
    應諭知不受理之判決，刑事訴訟法第二百三十八條第一項、第三百零三條第三款
    分別定有明文。又諭知不受理之判決者，得不經言詞辯論為之，刑事訴訟法第三
    百零七條亦有明文。經查本件告訴人黃雯琇告訴被告壬○○毀損等案件，起訴書
    認係觸犯刑法第三百五十四條毀損罪名，依同法第三百五十七條之規定，須告訴
    乃論；茲據告訴人黃雯琇於本院審理時當庭撤回告訴，有審理筆錄可稽依照首開
    說明，此部分爰不經言詞辯論，逕為不受理判決之諭知。
據上論斷，應依刑事訴訟法第二百九十九條第一項前段、第三百條、第三百零三條第
三款、第三百零七條，刑法第二十八條、第三百零五條、第三百二十一條第二項、第
一項第二款、第五十六條，罰金罰鍰提高標準條例第一條前段、第二條，判決如主文
。
本案經檢察官劉憲英到庭執行職務。
中      華      民      國      九十二    年    七    月       四       日
                                      臺灣宜蘭地方法院刑事第二庭
                                          法  官  林  楨  森
右正本證明與原本無異。
如不服本判決，應於判決送達後十日內向本院提出上訴狀( 應附繕本 )。
                                          書記官  廖  文  章
中      華      民      國      九十二    年    七    月       七       日
附表：
┌──┬────┬────┬──────┬──────────┬────┐
│編號│行 為 人│犯罪時間│犯 罪 地 點 │行  為  方  式      │所犯法條│
├──┼────┼────┼──────┼──────────┼────┤
│一  │壬○○年│九十二年│宜蘭縣宜蘭市│見黃旭明所有停放在該│刑法第三│
│    │籍姓名不│一月二十│碧霞街一五一│處車牌號舊ＧＸＲ－五│百二十條│
│    │詳綽號「│六日下午│號被害人黃旭│一二號之機車鑰匙插在│第一項  │
│    │阿達」之│五時四十│明住前騎樓  │電門引擎未拔取，竟與│        │
│    │成年男子│分許    │            │綽號「阿達」之男子共│        │
│    │        │        │            │同徒手竊取該機車。得│        │
│    │        │        │            │手後，將車駛離騎樓之│        │
│    │        │        │            │際，為在三樓之黃旭明│        │
│    │        │        │            │目睹報案，經警循線於│        │
│    │        │        │            │九十二年一月二十六日│        │
│    │        │        │            │上午十一時許，在宜蘭│        │
│    │        │        │            │市○○路河濱公園尋獲│        │
│    │        │        │            │該機車              │        │
├──┼────┼────┼──────┼──────────┼────┤
│二  │壬○○  │九十二年│宜蘭縣礁溪鄉│徒手竊取台勝公司放置│刑法第三│
│    │        │三月十二│二結村二結路│在該工地內，重量不詳│百二十條│
│    │        │日      │五十三號台勝│之電纜線二捲。得手後│第一項  │
│    │        │        │電業工程有限│，將所竊取之贓物電纜│        │
│    │        │        │公司（以下稱│線二捲持往該工地附近│        │
│    │        │        │台勝公司)   │之果園削去外包電纜線│        │
│    │        │        │            │皮後，將裸露之銅線售│        │
│    │        │        │            │予宜蘭市某估物商，所│        │
│    │        │        │            │得新台幣（下同）三千│        │
│    │        │        │            │餘元，均花用一空。嗣│        │
│    │        │        │            │因台勝公司發現失竊報│        │
│    │        │        │            │案經警循線在該果園扣│        │
│    │        │        │            │得台勝公司捆綁電纜線│        │
│    │        │        │            │之尼龍繩結一個及電纜│        │
│    │        │        │            │膠皮一個            │        │
├──┼────┼────┼──────┼──────────┼────┤
│三  │壬○○  │九十二年│宜蘭縣員山鄉│推由癸○○先從該處冷│刑法第三│
│    │癸○○  │四月十五│永廣路二十八│氣窗口將冷氣推落，再│百二十一│
│    │        │日下午四│之五號      │從該窗口安全設備踰越│條第二項│
│    │        │時三十分│            │窗戶，再開門讓壬○○│、第一項│
│    │        │許      │            │進入，而壬○○與黃麟│第二款  │
│    │        │        │            │詠共同在該處房間翻動│        │
│    │        │        │            │衣物找尋財物之際，為│        │
│    │        │        │            │警當場查獲而不遂    │        │
├──┼────┼────┼──────┼──────────┼────┤
│四  │壬○○  │九十二年│宜蘭縣壯圍鄉│共同徒手竊取乙○○住│刑法第三│
│    │癸○○  │四月二十│紅葉路一三九│處大門二組及乙○○所│百二十條│
│    │        │四日上午│之五號被害人│有放置隔鄰騎樓下之石│第一項  │
│    │        │四時許  │乙○○住處  │磨一個。得手後，將所│        │
│    │        │  │            │竊得之贓物以所騎乘車│        │
│    │        │        │            │牌號碼ＮＰ六－三七０│        │
│    │        │        │            │號之機車載往宜蘭縣礁│        │
│    │        │        │            │溪鄉○○路一七二巷十│        │
│    │        │        │            │一號前之果園藏放。嗣│        │
│    │        │        │            │因壬○○與癸○○行竊│        │
│    │        │        │            │之際，為丁○○目睹報│        │
│    │        │        │            │案，為警在礁溪鄉龍潭│        │
│    │        │        │            │鄉路段查獲，並循線在│        │
│    │        │        │            │前開果園起出上開贓物│        │
└──┴────┴────┴──────┴──────────┴────┘
附錄法條：
刑法第三百零五條(恐嚇危害安全罪)
以加害生命、身體、自由、名譽、財產之事，恐嚇他人致生危害於安全者，處二年以
下有期徒刑、拘役或三百元以下罰金。
刑法第三百二十一條(加重竊盜罪)
犯竊盜罪而有左列情形之一者，處六月以上五年以下有期徒刑：
一  於夜間侵入住宅或有人居住之建築物、船艦，或隱匿其內而犯之者。
二  毀越門扇、牆垣或其他安全設備而犯之者。


司法院資訊處製作；財團法人民間司法改革基金會備份。
